【裁判字號】    95,訴,8039
【裁判日期】    951124
【裁判案由】    給付電信費
【裁判全文】
臺灣臺北地方法院民事判決              95年度訴字第8039號
原      告  中華電信股份有限公司台灣北區電信分公司
法定代理人  丙○○
訴訟代理人  甲○○
            乙○○
被      告  鴻登傳播企業社即謝孟憲
                        台北縣新莊市○○街31巷6號
上列當事人間請求給付電信費事件，本院於民國95年11月10日言
詞辯論終結，判決如下：
    主  文
原告之訴駁回。
訴訟費用由原告負擔。
    事實及理由
一、原告主張：被告、訴外人亞鈦國際有限公司（下稱亞鈦公司
    ）分別於民國94年12月29日、94年12月2日，與原告簽訂申
    購優惠專案手機同意書，申請租用300組、230組行動電話門
    號，依同意書第2條、第5條約定，手機優惠費用新台幣（下
    同）3,000元，最短租用期間2年，未達期限提前解約時，按
    未滿租期之日數比例計算繳還手機優惠費用；每門號預繳1,
    200元，用以抵扣次月起之月租費、國內通信費用等費用。
    嗣亞鈦公司於95年1月27日將其申請之230組門號過戶予訴外
    人敏智企業社，且由被告持該公司及企業社之登記資料及申
    請書至其營業所辦理。經其調查發現係被告利用申租優惠購
    機方案，以被告及大祈工業有限公司（下稱大祈公司）、亞
    鈦公司、敏智企業社即施敏智（下稱敏智企業社）等公司行
    號名義，向其辦理1,289組行動電話門號，其以快遞通知被
    告繳交敏智企業社之電信費用，並由被告簽收帳單，惟被告
    雖稱同意給付而始終未為給付。因此，被告之遲延給付，經
    合法催告後，被告仍未於所定期間內依債之本旨為給付，其
    已依民法第254條之規定起訴並解除契約，爰依同法第259條
    第6款規定，請求被告償還被告申請租用300組行動電話自95
    年3月起至同年5月止之手機優惠費用及通信費用云云。並聲
    明：被告應給付原告1,006,286元，及自起訴狀繕本送達翌
    日起至清償日止，按年息5%計算之利息。
二、被告則以：其對與原告簽訂申購優惠專案手機同意書，申請
    租用300門門號乙事不爭執，然其已預繳360,000元並無積欠
    原告任何通信費用，且敏智企業社與亞鈦公司間230門門號
    過戶事宜，乃由亞鈦公司負責人陳明坪親自辦理之，其僅負
    責代收及轉交敏智企業社之帳單，無繳費之義務，亦無同意
    代敏智企業社繳費之事實等語。並聲明：原告之訴駁回。
三、兩造不爭執之事實：
（一）被告、亞鈦公司分別於94年12月29日、94年12月2日，與
      原告簽訂申購優惠專案手機同意書，申請租用300組、230
      組行動電話門號，嗣亞鈦公司於95年1月27日將其申請之2
      30組門號過戶予訴外人敏智企業社，此為兩造所不爭執，
      並有行動電話業務申請書、申購優惠專案手機同意書等件
      附卷可稽。
（二）原告以快遞通知被告繳交敏智企業社之電信費用，並由被
      告簽收帳單，嗣敏智企業社未繳交通信費用，此為兩造所
      不爭執，並有被告簽名之簽收單在卷足憑。
四、得心證之理由：
    本件兩造所爭執之處，應在於被告是否負有清償敏智企業社
    電信費用之義務？原告可否以敏智企業社給付電信費用遲延
    解除與被告間之契約？
（一）按所謂債之關係，指一方當事人得向他方當事人請求一定
      給付之法律關係，具有相對性，即一方當事人僅得向他方
      當事人主張，不得向第三人主張，此為民法之基本原則；
      如欲突破債之相對性原則，而使債之關係具有例外可拘束
      第三人之效力，必須有法律之明文規定者始得為之。本件
      原告與敏智企業社間有關給付電信費用之權利義務，乃屬
      債之關係，參諸前開說明，本即具有相對性，在法律未有
      明文規定之情形下，原告應以不得向第三人請求為原則。
（二）原告雖主張：大祈公司、亞鈦公司另外申設400組、30組
      門號，其上受託人係被告，且亞鈦公司轉讓230組門號予
      敏智企業社，雖行動電話業務申請書上受託人係亞鈦公司
      負責人陳明坪，惟實際上均由被告親自辦理，且其以快遞
      送達之敏智企業社帳單係由被告簽收，可推定上述1,289
      組門號皆是由被告一人所直接或以他人名義申請等語，並
      提出行動電話業務申請書、簽收單為據。然大祈公司、亞
      鈦公司、敏智企業社之負責人分別為陳建達、陳明坪、施
      敏智乙節，為原告所不否認，被告亦否認其係前揭三家公
      司行號之實際負責人，而依原告所提上開文書，僅能證明
      被告曾代理大祈公司、亞鈦公司申設門號，及代收敏智企
      業社之電信費用帳單，尚無法證明被告係敏智企業社之實
      際負責人，原告復未提出其他事證足證被告係敏智企業社
      之實際負責人，而需負擔敏智企業社之債務，依前揭債之
      相對性原則，除法律有明文規定，否則原告與敏智企業社
      間債之關係並不拘束被告。
（三）至原告主張被告已同意承擔敏智企業社之電信費用債務，
      並提出被告簽名之簽收單為憑；惟該簽收單謹記載：「檢
      送敏智企業社95年4月電信費帳單32張，計30,748元，95
      年4月1日至95年4月10日電信費及時出帳帳單乙張，計93,
      666元，請查收。」，並無記載被告同意承擔敏智企業社
      電信費之意旨，則被告辯稱其僅代收帳單，未同意代敏智
      企業社繳費等語，尚屬可採，則敏智企業社之電信費用債
      務自不移轉於被告；原告據此主張被告同意繳納敏智企業
      社之電信費用後，發生債務承擔效力，殊無足取，自不能
      以敏智企業社給付電信費用遲延解除其與被告間之契約。
（四）綜上所述，被告並無承擔敏智企業社所積欠之電信費用，
      原告亦自承被告未積欠通信費用（見95年8月16日言詞辯
      論筆錄），從而，原告本於民法第254條規定解除與被告
      之契約，並依同法第259條第6款規定請求被告給付手機優
      惠費用及通信費用與法定遲延利息，即為無理由，應予駁
      回之。
五、本件事證已臻明確，兩造所提其餘攻擊防禦方法及舉證，與
    判決結果不生影響，爰不一一論述。
六、結論：本件原告之訴為無理由，依民事訴訟法第78條，判決
    如主文。
中    華    民    國    95    年    11    月    24    日
                    民事第六庭  法  官  蕭清清
以上正本係照原本作成。
如對本判決上訴，須於判決送達後20日內向本院提出上訴狀，並
依上訴利益繳納上訴費。
中    華    民    國    95    年    11    月    24    日
                                書記官  林秀娥


司法院資訊處製作；財團法人民間司法改革基金會備份。
